【裁判字號】    89,上訴,2945
【裁判日期】    890731
【裁判案由】    毒品危害防制條例
【裁判全文】
臺灣高等法院刑事判決                    八十九年度上訴字第二九四五號
    上  訴  人
    即  被  告  乙○○
右上訴人即被告因毒品危害防制條例案件，不服臺灣板橋地方法院八十九年度訴字第
一０七八號，中華民國八十九年七月三十一日第一審判決（起訴案號：臺灣板橋地方
法院檢察署八十九年度偵字第九八四七號）提起上訴，本院判決如左：
    主  文
原判決撤銷。
乙○○連續轉讓第二級毒品，處有期徒刑柒月。
    事      實
一、乙○○曾有違反毒品危害防制條例之前科（未構成累犯），其明知安非他命業經
    毒品危害防制條例列為第二級毒品，不得轉讓或持有，竟基於轉讓第二級毒品安
    非他命之概括犯意，自民國八十七年十或十一月間起至八十九年二月間某日止（
    ，均在其位於臺北縣樹林市○○路一二０巷十三號住處，無償贈與安非他命多次
    予女友甲○○供其吸用（所涉施用毒品部分另據檢察官偵查中）。嗣於八十九年
    二月十六日，因甲○○另案通緝經警緝獲到案後供出上情，而循線查知乙○○連
    續轉讓安非他命之情。
二、案經臺北市政府警察局中正第一分局報請臺灣板橋地方法院檢察署檢察官偵查起
    訴。
    理      由
一、訊據被告乙○○矢口否認有於前開時地連續轉讓第二級毒品安非他命之犯行，辯
    稱伊係與女友甲○○一起吸用，並無轉讓云云。查被告於警訊供承甲○○施用之
    安非他命均為被告所有無誤（見偵卷第四頁背面）證人甲○○於警訊時即證稱伊
    自八十七年起開始施用安非他命，來源均係其男友乙○○所提供，最近一次伊係
    於八十九年二月十三日下午四時在乙○○住處施用安非他命等情明確（見偵查卷
    第六頁背面）。於本院訊問時，証人甲○○並進一步說明：「我跟被告一起吸用
    ，都是他把安非他命裝進吸食器燒好後，交給我用的，是他先吸完後再交給我吸
    ，安非他命不用換，因為我們並沒有很多安非他命。」（見本院八十九年九月五
    日訊問筆錄）八十九年九月十九日被告與甲○○對質，二人均坦承「就是我（被
    告）用吸食器吸完後，她（甲○○）再用同一吸食器來吸，我們當時二人同居，
    錢財都是在一起用，買安非他命時，甲○○都在車上，只有我下車去買，買回來
    在一起吸用，用同個吸食器吸食，甲○○都是吸吸食器內剩餘之安非他命，沒再
    加新的安非他命。」（見本院八十九年九月十九日訊問筆錄）足証甲○○所述吸
    用之安非他命均由被告提供一節非虛，且不因被告亦有吸用而異其轉讓之性質。
    本件事證已臻明確，被告犯行堪以認定。
二、按毒品危害防制條例業於八十七年五月二十日公布，自同年月二十二日起施行，
    該條例已將安非他命列為第二級毒品管制，自不得非法轉讓或持有，被告違反此
    項規定，轉讓安非他命予甲○○施用之行為，核係觸犯同條例第八條第二項之轉
    讓第二級毒品罪。其轉讓前持有安非他命之低度行為，應為其轉讓之高度行為所
    吸收，不另論罪。再被告多次轉讓安非他命之犯行，時間緊接，所犯又係構成犯
    罪要件相同之罪名，顯係基於概括犯意為之，為連續犯，應依刑法第五十六條之
    規定以一罪論，並加重其刑。原審予以論罪科刑固非無見，惟被告係自八十七年
    十或十一月間開始轉讓安非他命予甲○○，原審僅謂自八十七年某日起，尚有未
    洽。被告提起上訴空言否認犯罪，雖無理由，惟原判決既有可議，應由本院予以
    撤銷改判。爰審酌被告轉讓安非他命犯行時間長達二年有餘，惟轉讓對象為其同
    居女友，及其行為對社會治安之危害程度、犯罪後態度等一切情狀，量處如主文
    所示之刑，以示懲儆。
據上論斷，應依刑事訴訟法第三百六十九條第一項前段、第三百六十四條、第二百九
十九條第一項前段，毒品危害防制條例第八條第二項，刑法第十一條前段、第五十六
條，判決如主文。
本案經檢察官郭弘佑到庭執行職務。
中    華    民    國    八十九    年       十       月        十一      日
                          臺灣高等法院刑事第十三庭
                              審判長法  官  常  尚  信
                                    法  官  周  占  春
                                    法  官  盧  彥  如
右正本證明與原本無異。
如不服本判決應於收受送達後十日內向本院提出上訴書狀，其未敘述上訴之理由者並
得於提起上訴後十日內向本院補提理由書（均須按他造當事人之人數附繕本）。
                                    書記官  蘇  文  正
中    華    民    國    八十九    年       十       月        十三      日
附錄：本案論罪科刑法條全文
毒品危害防制條例第八條第二項：
轉讓第二級毒品者，處六月以上五年以下有期徒刑，得併科新台幣七十萬元以下罰金
。


司法院資訊處製作；財團法人民間司法改革基金會備份。
